Fonds Simone VEIL (1828-2017)
Archives nationales
- Supplément., 1828-2017; 688AP/421-688AP/537
  - Photographies., 1969-2012; 688AP/487-688AP/531
    - Albums photographiques., 1974-2010; 688AP/506-688AP/531
      - Ministère de la Santé., 1974-1979; 688AP/509-688AP/517
        - Octobre 1977-février 1979., 688AP/514
          - 1er octobre 1977. Visite aux chantiers navals de La Ciotat. 3 photos NB et 19 photos couleur.
          - 22 décembre 1977. Inauguration du service de tomodensitométrie de l’hôpital Lariboisière.
          - 8 décembre 1978. Déplacement à Lyon. 36 photos NB et 7 photos couleur.
          - 2 février 1979. Centre Georges Pompidou, inauguration de l’exposition « Mille dessins d’enfants hospitalisés ». 6 photos couleur.
        - Sans date. Chine et Côte d'Ivoire (début)., 688AP/515
          - Sans date. Visite officielle en Chine. 30 photos NB.
          - Sans date. Visite officielle en Côte d’Ivoire. 199 photos couleur.
        - Sans date. Côte d'Ivoire (fin)., 688AP/516
          - Sans date. Visite officielle en Côte d’Ivoire (suite). 135 photos couleur.
          - Sans date. Visite officielle en Côte d’Ivoire (fin). 40 photos couleur.
        - Sans date. France., 688AP/517
          - Sans date. Visite de l’institut national de santé et de recherche médicale. 25 photos couleur.
          - Sans date. Pose de la première pierre d’un nouvel hôpital. 19 photos couleur.
          - Sans date. Pose de la première pierre d’un équipement médical. 20 photos couleur.
          - Sans date. Réception officielle. 6 photos NB. Daniel Franck.
          - Sante date. Visite d’un équipement médical. 19 photos couleur.
      - Parlement européen., 688AP/518-688AP/524
        - Juillet 1979-janvier 1980., 688AP/518
          -Juillet 1979. Réception au parlement européen de Strasbourg. 28 photos couleur.
          -16-21 décembre 1979. Visite officielle au Cameroun. 39 photos NB.
          -28-31 janvier 1980. Visite officielle à Washington. 47 photos couleur et 9 photos NB.
        - Mars-décembre 1980., 688AP/519
          - 28 mars-2 avril 1980. Visite officielle en Grèce. 40 photos couleur.
          - 11 octobre 1980. Inauguration du carrefour de l’Europe et remise du drapeau d’honneur du Conseil de l’Europe à la ville de Saint-Amand-les Eaux. 17 photos couleur.
          - 6-7 novembre 1980. Visite officielle à Londres. 7 photos NB et 5 photos couleur
          - 6-10 décembre 1980. Visite officielle en Israël. 21 photos NB.
        - 1981-1984., 688AP/520
          - 22-29 août 1981. Meeting de Rimini: L’Europe des peuples et de la culture. 7 photos NB et 16 photos couleur.
          - Octobre 1981. Visite à Ottawa. 23 photos couleur.
          - 19 février 1982. Réception au parlement européen. 5 photos NB.
          - 22-25 octobre 1984. Symposium international, Tokyo (Yurakucho Asahi Hall). 21 photos couleur et 15 photos NB.
        - 1989-1992., 688AP/521
          - 13 juin 1989. Déplacement à Marseille pour la campagne pour les élections européennes de 1989. 36 photos couleur.
          - 14 juin 1986. Déplacement à Bordeaux pour la campagne pour les élections européennes de 1989. 86 photos couleur.
          - 5 décembre 1992. Conférence internationale sur la nutrition. 10 photos couleur.
        - Sans date. Pays de B à C., 688AP/522
          -Sans date. Visite officielle en Belgique. 30 photos NB.
          -Sans date. Belgique, visite à l’église Notre-Dame de Bruges. 9 photos couleur et 1 photo NB.
          -Sans date. Déplacement en Chine. 1 album: 4 photos couleur et 16 photos NB (à restaurer) + 1 album: 30 photos NB
        - Sans date. Pays de E à G., 688AP/523
          - Sans date. Déplacement en Egypte. 1 album: 2 photos NB et 36 photos couleur + 1 album: 8 photos couleur et 13 photos NB.
          - Sans date. États-Unis, déplacement au siège de l’ONU. 14 photos couleur.
          - Sans date. Déplacement en Grèce. 15 photos couleur et 5 photos NB.
        - Sans date. Pays de J à S., 688AP/524
          -Sans date. Visite officielle au Japon. 16 photos couleur.
          -Sans date. Sénégal, assemblée paritaire ACP-CEE à Dakar. 59 photos couleur.
          - Sans date. Rencontre avec M. Gorbatchev. 4 photos couleur.
      - Ministère des Affaires sociales, de la Santé et de la Ville., 688AP/525
        - 3 février 1994. Visite à la préfecture du nord. 6 photos NB et 10 photos couleur.
        - 1er décembre 1994. Sommet de Paris sur le Sida. 3 photos couleur.
        - Sans date. Visite à Cugnaux (Haute-Garonne). 39 photos couleur et 1 pochette avec 17 photos couleur.
        - Sans date. Visite à ATD-Quart monde avec Edouard Balladur. 8 photos couleur.
        - Sans date. Déplacement à Hanoï (Vietnam). 20 photos couleur.
      - Mémoire de la Shoah., 1975-2010; 688AP/526-688AP/529
        - 1975-1985., 688AP/526
          - 31 août-3 septembre 1975. Visite à Yad Vashem. 29 photos NB.
          - 5 mai 1977. Visite du centre culturel hébraïque d’Yerres. 40 photos couleur.
          - 26 septembre 1985. Buenos Aires (Argentine), visite de la société hébraïque argentine. 21 photos NB et 4 photos couleur.
        - 1988-2003., 688AP/527
          - 19 juillet 1988. Visite du mémorial de Caen. 32 photos couleur.
          - 1er mai 1996. Visite à Beit Lohamei Haghetaot (Yad Layeled, Israël). 35 photos couleur.
          - 9 septembre 2000. Visite à Beit Lohamei Haghetaot (Yad Layeled, Israël). 52 photos couleur.
          - 9 avril 2002. Visite à Beit Lohamei Haghetaot (Yad Layeled, Israël). 51 photos couleur.
          24 mars 2003. Cérémonie d'inauguration d'une dalle apposée à Auschwitz en judéo-espagnol. 12 photos coulur.
        - 2006-2010., 688AP/528
          -Septembre 2006. Saint-Pétersbourg (Russie), partenariat européen pour la commémoration du siège de Leningrad. 54 photos couleur.
          -2 mars 2008. Beit Lohamei Haghetaot (Israël), inauguration du musée des combattants des ghettos. 62 photos couleur.
          -11 mai 2010. Visite du campus Jacob Launstein à Sdé Boker (Israël). 8 photos couleur.
        - Sans date., 688AP/529
          - Sans date. Bruxelles (Belgique), hommage aux Juifs Belges morts pendant la guerre. 31 photos couleur.
          - Sans date. Visite à Yad Vashem (Israël). 16 photos couleur.
          - Sans date. Visite à Yad Vashem (Israël). 7 photos couleur.
          - Sans date. Visite à Yad Vashem(Israël). 21 photos couleur.
          - Sans date. Paris, commémoration de la rafle du Vel d’Hiv’. 67 photos couleur.
      - Vie politique., 2003-2007; 688AP/530
        - 24 mai 2003. Hommage à René Pleven (Dinan). 73 photos couleur et 1 photo NB.
        - 23 mai 2007. Visite à Sucy-en-Brie (Val-de-Marne) en soutien à la campagne législative de Jean-Jacques Jégou. 29 photos couleur.
      - Vie mondaine., 1988; 688AP/531
        -18 février 1988. Dîner au press-club de France. 35 photos NB
        -Sans date. Gala à l’Opéra Garnier. 41 photos couleur. (Jacques Zelter)
  - Enregistrements audiovisuels., 1969-2007; 688AP/532-688AP/537
    Classement thématique et chronologique.
    - Vie privée., 1985-2004; 688AP/532; 2 cassettes audio (60' et 76'); 4 VHS (54', 59', 57' et 58'), 2 DVD (60')
      Enregistrements audio:
      - "Simone Veil.Vivre l'histoire". Entretiens réalisés par Antoinette Foulque. 1985.
      - Entretiens sur la vie et l'enfance de Simone Veil et sur les questions politiques. S.d.
      Enregistrements vidéo:
      - "Simone Veil". Morgane production (documentaire en 4 parties). 2003.
      - "Simone Veil, une histoire française". Documentaire de David Teboul. 2004.
      - "Fundacion Principe de Asturias: awards ceremony". 2005.
    - Magistrature. Ministère de la santé., 1969-1979; 688AP/533; 38 cassettes audio et 2 VHS
      Magistrate.
      - 27 septembre 1969. Interview dans "le journal inattendu" (RTL).
      Ministre de la Santé.
      - Janvier 1975. Débat sur l'avortement à l'Assemblée nationale (RMC).
      - 20 janvier 1975. Déclaration du docteur Chartier sur la loi sur l'IVG dans le journal de 20h de TF1.
      - 6 mai 1975. Interview de Jacques Chancel à Radioscopie (France Inter).
      - 10 juin 1976. 19h de France Inter.
      - 10 juillet 1976. "A mi voix" (RMC).
      - 19 juillet 1976. 19h de France Inter.
      - 19 août 1976. 13h de France Inter.
      - 2 septembre 1976. Interview à la télévision.
      - 17 octobre 1976. 12h-14h de France Inter.
      - 1977. ?
      - 13 février 1977. Interview sur France Inter.
      - 3 juillet 1977. 19h-20h de France Inter.
      - 19 septembre 1977. ?
      - 24 février 1978. Débat sur la politique sociale dans le 19h-20h30 d'Europe 1.
      - 26 février 1978. Campagne électorale: dialogue Simone Veil / Michel ?
      - 8 mars 1978. Journal de 18h de RTL.
      - Septembre 1978. Université politique de Nice du Parti républicain: intervention de Simone Veil sur la politique sociale de la France.
      - 16 octobre 1978. Radioscopie (France Inter).
      - 17 décembre 1978. Club de la presse de Jean-François Deniau (Europe 1).
      - 29 décembre 1978. 13h-14h (France Inter).
      - 18 janvier 1979. Petit-déjeuner S. Weil.
      - 7 mars 1979. Journal de 18h de Louise Weiss (RTL).
      - 8 mars 1979. Le tapis rouge de Michel Clerc (RTL).
      - 11 avril 1979. ?
      - 18 avril 1979. Interview sur Europe 1 avec Yvan Levaï et Jean-Jacques Servan-Schreiber.
      - 22 avril 1979. Club de la presse (Europe 1).
      - 16 mai 1979. Avec Michel Bongrand.
      - 5 juin 1979. Marathon téléphonique de Jacques Chirac. 19h-21h, Europe 1.
      - 7 juin 1979. Marathon téléphonique de Simone Veil. 19h-21h, Europe 1.
      - 15 août 1979. Interview de Simone Veil par Jean-François Deniau (France Inter).
      - 26-27 octobre 1979. 4e réunion inter-régionale nord d'anesthésiologie.
      - S.d. Congrès minute des pharmaciens: l'Europe et la santé.
      - 3 mars 1976. Émission "C'est à dire".
      - 25 février 1978. Interview avec Elkabbach, Kath et Halimi sur Antenne 2.
    - Parlement européen., 1979-1998; 688AP/534
      - 4 mai 1979. Interview sur Europe 1 pour les élections européennes, avec Jacques Chirac, Georges Marchais et François Miterrand.
      - 21 mai 1979. Spéciale élections européennes: François Miterrand (20h30-21h10), Simone Veil (21h10-21h50)
      - S.d. Élections européennes de 1979.
      - 8 janvier 1980. Interview sur RTL.
      - 4 juin 1980. "Face au public" sur France Inter.
      - 21 septembre 1980. 12h de France Inter.
      - 5 octobre 1980. Un chrérien vous parle (RTL).
      - 7 octobre 1980. Interview sur RTL.
      - Novembre 1980. Interview avec G. Aucouturier.
      - 23 novembre 1980. Interview de Simone Veil.
      30 octobre 1981. Interview par Yvan Levaï (Europe 1).
      - 5 décembre 1981. Discours de Simone Veil au Caire.
      - 9 décembre 1981. Á l'Assemblée nationale du Caire.
      - 6 avril 1982. "Journal inattendu" avec S. Veil et H. Salvador (RTL).
      - 29 avril 1982. Droits des nouveux travailleurs (RTL).
      - 5 mai 1982. "Face au public" (France Inter).
      - 5 juin 1982. "Public", avec Simone Veil.
      - 2 décembre 1982. Interview à RTL.
      - 9 décembre 1982. "Radio libre" (Europe 1).
      - 9 décembre 1982. Journal de 18h (RTL).
      - 9 décembre 1982. Interview à Radio Luxembourg).
      - 14 décembre 1982. "Les flagrants délires" (France Inter).
      - 16 décembre 1982. "Les flagrants délires", avec Alain Peyrefitte (France Inter).
      - 8 janvier 1983. Chronique de Jean Daniel (Europe 1).
      - 30 janvier 1983. Grand jury RTL - Le Monde.
      - 18 mars 1983. "Aigre-doux" (France Inter).
      - 10 mai 1983. Simone Veil sur Antenne 2.
      - 26 mai 1983. "Club de la presse" (Europe 1).
      - 6 juillet 1983. Interview de Simone Veil par Serge July (Europe 1).
      - 19 septembre 1983. Interview de Simone Veil par Michel Pinton et Jacques Chapus (RTL).
      - 29 septembre 1983. Jean Lecanuet sur RMC.
      - 19 octobre 1983. Interview de Simone Veil par Yvan Levaï (Europe 1).
      - 6 décembre 1983. "Expliquez-vous" (Europe 1).
      - 19 décembre 1983. "Face au public" (France Inter).
      - 7 mars 1984. "Panorama" (France Culture).
      - 14 juin 1984. Grand Jury" (RTL).
      - 21 septembre 1984. "Découvertes": Marguerite Duras et Jean-Pierre Elkabbach.
      - 29 octobre 1984. "Face au public" (France Inter).
      - 14 mars 1985. Interview de Georgina Dufoix (Europe 1).
      - 15 avril 1985. "Côté jardin": Madame Simone Veil (Radio Communauté).
      - 22 avril 1985. "Face au public" (France Inter).
      - 22 octobre 1985. "Le monde reçoit": interview de Simone Veil par Philippe Bouchet.
      - 31 octobre 1985. "Questions à domicile".
      - 22 décembre 1985. RMC.
      - 22 janvier 1986. Interview de Simone Veil par Christine Ockrent (RTL).
      - 9 février 1986. "L'oreille en coin" (France Inter).
      - 14 mars 1986. "Le choix" (RTL).
      - 16 novembre 1986. "Question d'époque" avec Eliane Contini.
      - 21 novembre 1986. "Parlons vrai" (Europe 1).
      - 22 février 1987. "Club de la presse" (Europe 1).
      - 22 juin 1987. "Face au public" (France Inter).
      - 3 septembre 1987. "7h30-8h" (France Inter).
      - 25 octobre 1987. "Grand oral" (Le Matin / Pacific).
      - Décembre 1987. Interview de Simone Veil par Christine Clerc (RMC).
      - 4 janvier 1988. "L'histoire en direct".
      - 20 janvier 1988. Emission avec Ariane Mnouchkine et Simone Veil.
      - 4 avril 1988. "L'histoire en direct".
      - 26 avril 1988. RMC.
      - 2 mai 1988. "L'histoire en direct".
      - 5 septembre 1988. Interview de Simone Veil par Christine Clerc (RMC).
      - 24 avril 1989. Interview de Simone Veil par Christine Clerc (RMC).
      - 21 mai 1989. "Club de la presse" (Europe 1).
      - 12 juin 1989. France Inter.
      - 14 novembre 1989. Le 8h20 (France Inter).
      - 13 mai 1990. Forum RMC - Libération.
      - 5 juin 1990. France Inter: situation en Afrique du sud.
      - 8 juin 1990. "Objections" (France Inter).
      - 3 octobre 1990. Interview de Simone Veil et Claude Cheysson (RFI).
      - 16 décembre 1990. "Grand jury" (RTL).
      - 17 janvier 1991. "L'heure de vérité, Télématin" (Fance 2).
      - 8 février 1991. "Objections" (France Inter).
      - 26 février 1991. "La politique autrement" (RMC).
      - 16 mai 1991. 7h45 (Europe 1).
      - 27 juin 1991. "Gran O) (La Croix).
      - 7 septembre 1991. Panorama international (RFI).
      - 9 décembre 1991. Interview de Simone Veil sur le traité de Maastricht (RFI).
      - 11 décembre 1991. 7h45 (Europe 1).
      - 9 février 1992. Télématin (France 2).
      - 26 avril 1992. "Grand jury" (RTL).
      - 11 mai 1992. "Club de la presse" (Europe 1).
      - 21 juin 1992. "Grand O" (La Croix).
      - 1er septembre 1992. Maastricht (TV5).
      - 2 septembre 1992. 7h45 (Europe 1).
      - 25 septembre 1992. "Objections" (France Inter).
      - 12 janvier 1993. ?
      - 10 février 1993. ?
      - 13 mars 1993. "Grand angle": Les fammes bosniaques dans la guerre.
      - 25 janvier 1994. Journal (RDC).
      - S.d. Elections européennes (RFI).
      - S.d. Hymne européen (Y. Dola et A. Demeusy).
      - S.d. Polskie radio.
      - S.d. Zapis o zemlji.
      - 5 février 1980. Intervention de Simone Veil aux Nations Unies.
      - 18 mars 1980. "7/7" (TF1).
      - 23 mars 1980. "Questions à domicile".
      - 11 septembre 1982. "7/7" (TF1)
      - 5 décembre 1982. Á Antenne 2.
      - 8 décembre 1982. Journal de 23h (TF1).
      - Décembre 1983. Sommet européen d'Athènes et préparation des élections européennes de 1984.
      - 13 avril 1984. Simone Veil sur FR3.
      - 6 mai 1984. "7/7" (TF1).
      - Juin 1984. Elections de 1984.
      - 27 septembre 1986. "Samedi, 1h".
      - 26 octobre 1986. ?
      - Juillet 1987. "Droit de réponse" (TF1).
      - Mai 1988. Festival de Cannes.
      - 16 novembre 1988. "Face à l'Outre-Mer. Horizon 92".
      - 24 mai 1989. "L'heure de vérité" (Antenne 2).
      - 1er janvier 1990. MBG - TV News (Japon).
      - 20 janvier 1991. 7/7 (TF1).
      - 3 novembre 1991. "Références" (TV5 Europe).
      - 6 septembre 1992. 7/7 (TF1).
      - Novembre 1992. Interview de Simone Veil par Robert Buckley.
      - 17 mars 1993. "La marche du siècle" (France 3).
      - Juin 1998. La Parlement auropéen: une antchambre de la parité.
      S.d. "Europeans, self-portraits" (BBC).
      S.d. Le Parlement européen. L'élargissement de la Communauté.
      S.d. Le Parlement européen et la PAC.
      - S.d. La situation de la femmes en Europe.
    - Ministère des Affaires sociales, de la Santé et de la Ville., 1993-1995; 688AP/535
      - 15 mai 1993. Le Grand O (O'FM).
      - 29 novembre 1993. Petit-déjeuner au Figaro.
      - 5 mars 1994. "Le journal inattendu" (RTL).
      - 24 mars 1994. Le Grand O (O'FM).
      - 28 avril 1994. Déplacement d'Hillary Clinton en France: disours de Simone Veil et d'Hillary Clinton.
      - 16 septembre 1994. Interview de Simone Veil (Europe 1).
      - 1er décembre 1994. Journal de 8h (Europe 1).
      - 20 avril 1995. Émission Trans Maghreb politique, présentée par A. Dahmane (invitée: Simone Veil).
      - 25 mai 1993. "L'heure de vérité" (France 2).
      - 7 octobre 1993. "Envoyé spécial" (France 2).
      - 23 novembre 1993. "Le soir": débat Simone Veil / abbé Pierre.
      - 28 novembre 1993. "Saga-cités" (France 3).
      - 19 décembre 1993. "7/7" (TF1).
      - 6 février 1994. Grand jury RTL / Le Monde.
      - 9 mars 1994. Journal de 18h30 (TV5 - Europe).
      - 28 avril 1994. Sélection de journaux télévisés sur le déplacement d'Hillary Clinton en France et sa rencontre avec Simone Veil.
      - 2 juillet 1994. "Les années de sable" (TV5).
      - 14 octobre 1994. "Envoyé spécial" (France 2).
      - 2 décembre 1994. "Nulle part ailleurs" (Canal +).
      - 2 décembre 1994. Journaux télévisés sur l'ARC.
      - 11 décembre 1994. Présence protestante (France 2).
      - 11 décembre 1994. "L'Hebdo" (Canal +).
      - 15 février 1995. Émission "375 le soir" (TF1).
      - 10 mai 1995. "La marche du sicèle: ce que veulent les Français" (France 3).
      - S.d. Visite de Simone Veil à Laon.
    - Personnalité politique., 1990-2008; 688AP/536
      - 23 juillet 1990. Conférence de Port Royal, avec Simone Veil et Mgr Gaillot.
      - 15 janvier 1995. Les Choix d'Inter (France Inter): émission spéciale sur les 20 ans de la loi sur l'IVG.
      - 7 septembre 1995. RMC Forum.
      - 5 octobre 1995. Le Grand O, avec Simone Veil et Michel Del Castillo (O'FM).
      - 21 décembre 1995. Le Grand O, avec Simone Veil et Jean-Noël Jeanneney (O'FM).
      - 7 janvier 1996. "Suspension de séance" (France Inter).
      -Mai 1996. La grandes batailles de la République. L'avortement (1974): interview de Simone Veil par Jean-Noël Jeanneney et Georges Duhamel (Cinétévé).
      - 24 novembre 1996. "Club de la presse" (Europe 1).
      - 17 janvier 1997. "Dernière édition" (France Inter).
      - 22-24 juillet 1997. "Migrations" (RFI).
      - 3 septembre 1997. Radio Shalom.
      - 3 octobre 1997. "Dernière édition" (France Inter).
      - 13 novembre 1997. "La marche du siècle": immigrés, de quels droits ? (France 2).
      - 8 mars 2004. "Tam Tam etc." (France Inter).
      - 8 mars 2004. Spécial "Journée de la femme" avec Simone Veil et Fadela Amara (France Bleu).
      - 19 décembre 2004. "Libre cours" (France Inter).
      - 2005. Avortement. Le procès de Bobigny (Guy Beauché).
      - 8 mars 2006. Documentaires de Marie Mendy diffusés sur France pour la "Journée des femmes" (avec la participation de Simone Veil).
      - 23 avril 2006. "Interview people" (Europe 1).
      - 27 août 2007. "La fabrique de l'Histoire" (France culture): les femmes politiques en France (avec la participation de Simone Veil). Documentaire en 5 parties.
      - S.d. Symposium présidé par Simone Veil.
      - 21 septembre 1989. Gala de l'International women's forum awards (San Francisco).
      - 16 janvier 1995. Journal de 13h (France 2): SimoneVeil et l'IVG.
      - 30 novembre 1995. Journal de 18h30 (TV5).
      - 1996. Raison Passion: Simone Veil (réalisatrice: Denise Bombardier).
      - 3 mars 1996. "7/7" (TF1).
      - 20 avril 1996. "T'as pas une idée ?" (Canal Jimmy).
      - 20 avril 1996. "L'hebdo" (Canal ).
      - 15 septembre 1996. "Le vrai journal" (Canal +).
      - 1er décembre 1996. "Le vrai journal" (Canal +).
      - 9 mars 1997. 7/7 (TF1).
      - 20 avril 1997. "Le vrai journal" (Canal +).
      - 2 novembre 1997. "Polémiques" (France 2).
      - 10 novembre 1997. "Arrêt sur images" (La 5).
      - Mars 2002. "1995-2001. Femmes: résistances, combats, solidarités" (documentaire réalisé par Denise Brial).
      - 25 juin 2005. Inauguration de l'école d'Héry-sur-Alby (Haute-Savoie).
      - 26 septembre 2005. Inauguration de l'établissement régional d'enseignement adapté "Simone Veil" d'Amilly par Simone Veil.
      - 8 novembre 2005. Paroles du monde.
      - 16 janvier 2006. Simone Veil donne son nom au collège de Châtillon d'Azergues (69): vidéo des discours et infos sur les télés locales.
      - 2007. "Simone Veil, la loi d'une femme" (France 5, collection empreintes)
      - 1er novembre 2008. Simone Veil à Sofia (Bulgarie).
      -S.d. Mémoire du voyage: Tziganes.
      -S.d. "Noirs et Blanc" (transatlantic video).
      -S.d. "La preuve par cinq" (La Cinquième): Femmes et pouvoirs.
      -S.d. "La preuve par cinq" (La Cinquième): "Liberté, égalité, maternité".
      - S.d. Géopolis n°11: avortement.
    - Mémoire de la Shoah., 1985-2007; 688AP/537
      - 28 avril 1985. Gedenke des 40. Jahrestages der Befreiung. 1945-1985.
      - 2 mai 1985. "Auschwitz, 40 ans après": chason dédicacée à Simone Veil.
      - 30 septembre 1989. Allocution de Simone Veil à Gurs.
      - 23 mars 1994. "Là-bas si j'y suis: Drancy" (France Inter).
      - 11 mai 1994. Survivors of the Shoah. Visual history foundation.
      - 2007. L'hommage aux Justes (Argus de l'audiovisuel).
      - S.d. Auschwitz.
      - 1er juin 1983. Résistances.
      - 22 avril 1992. Direct n°15. La mémoire ou l'oubli (affaire Touvier).
      - 19 mai 1993. "La marche du siècle: paroles de résistants" (France 3).
      - 23 mars 1994. Inauguration au cimétière du Père Lachaise du monument commémoratif aux déportés morts au camp de Bergen Belsen.
      - 1996. ?
      - 9 et 17 mai 2006. Mémoires de la Shoah. Simone Veil interviwée par Catherine Bernstein.
      - 18 juin 2006. Soirée de gala des ménorahs d'or.
      -S.d. Bande démo Shoah.
      - S.d. "La mémoire meurtrie": film et intervention de Simone Veil( Canal Plateau).
      - S.d. Simone Veil erinnert an Yvonne Jacob.
      - S.d. "La guerre pour une paix" (Cinéma d'archives et professionnel).